臺灣臺南地方法院刑事判決            100年度簡上字第122號
上  訴  人
即  被  告  陳玲玉
上列上訴人因被告偽造文書案件，不服本院民國100年4月14日
100年度簡字第622號第一審簡易判決（聲請簡易判決處刑案號：
99年度偵緝字第705號），提起上訴，被告就被訴事實為有罪之
陳述，本院管轄之第二審合議庭以簡式審判程序判決如下：
    主  文
上訴駁回。
陳玲玉緩刑貳年。
    事實及理由
一、本件被告陳玲玉所犯係死刑、無期徒刑、最輕本刑為3年以
    上有期徒刑以外之罪，其於本院審理程序就被訴事實為有罪
    之陳述，經審判長告知簡式審判程序之旨，並聽取其與公訴
    人之意見後，經本院合議庭裁定進行簡式審判程序，合先敘
    明。
二、本案經本院審理結果，認第一審簡易判決之認事、用法及量
    刑均無不當，應予維持，並引用第一審簡易判決書（含聲請
    簡易判決處刑書）記載之事實、證據及理由（詳如附件）。
三、被告於本院坦承犯行，上訴意旨略以：係因告訴人郭仲偉表
    示只需家人其中1人背書，不會造成任何影響，伊才會未經
    母親同意，擅自以母親名義背書，且本票金額與事實不符，
    伊實際上只有借3萬，告訴人要求以借款本金3倍簽寫本票，
    告訴人貸放高利等語。經查：原審以本案事證明確，認被告
    所為，係犯刑法第216條、第210條之行使偽造私文書罪，並
    審酌被告明知未獲授權，為求取信於告訴人，竟於本票背面
    偽造其母親之簽名及捺印，對其母親及告訴人造成損害，兼
    衡犯後態度、前科素行、智識程度、生活狀況等一切情狀，
    量處被告有期徒刑3月，如易科罰金，以新臺幣1千元折算1
    日，核其認事用法均無違誤，量刑亦甚妥適，被告上訴意旨
    所指，乃告訴人有無涉嫌教唆、共同正犯或其他犯罪之問題
    ，核與認定被告之刑責無關，故其上訴為理由，應予駁回。
四、被告未曾因故意犯罪受有期徒刑以上刑之宣告，有臺灣高等
    法院被告前案紀錄表在卷可按，茲念被告因一時思慮不週而
    觸法，犯後自始坦承犯行，犯罪動機係為取得借款，而應告
    訴人要求，擅自以其母親名義背書，惡性尚非重大，諒經此
    科刑教訓，應足策其警惕，信無再犯之虞，原審所宣告之刑
    ，以暫不執行為適當，爰依刑法第74條第1項第1款規定，併
    予諭知緩刑2年，以啟自新。
據上論斷，應依刑事訴訟法第455條之1第1項、第3項、第273條
之1第1項、第373條、第368條，刑法第74條第1項第1款，判決如
主文。
本案經檢察官陳尹捷到庭執行職務。
中    華    民    國   100    年    7     月    14    日
                  刑事第九庭    審判長法  官  林彥君
                                      法  官  莊玉熙
                                      法  官  周宛瑩
以上正本證明與原本無異。
本件不得上訴。
                                      書記官  黃傳鈞
中    華    民    國   100    年    7     月    15    日
附錄論罪法條：
中華民國刑法第216條
（行使偽造變造或登載不實之文書罪）
行使第210條至第215條之文書者，依偽造、變造文書或登載不實
事項或使登載不實事項之規定處斷。
中華民國刑法第210條
（偽造變造私文書罪）
偽造、變造私文書，足以生損害於公眾或他人者，處5年以下有
期徒刑。